【裁判字號】    92,易,85
【裁判日期】    920605
【裁判案由】    妨害公務
【裁判全文】
臺灣嘉義地方法院刑事判決                            九十二年度易字第八五號
    公  訴  人  臺灣嘉義地方法院檢察署檢察官
    被      告  丙○○
右列被告因妨害公務案件，經檢察官提起公訴（九十二年度偵字第五七六號），本院
判決如左：
    主  文
丙○○對於公務員依法執行職務時施強暴，處拘役伍拾玖日，如易科罰金，以參佰元
折算壹日。
    事  實
一、緣嘉義市警察局第二分局南門派出所因接獲線報稱丙○○涉嫌施用毒品，乃由巡
    官甲○○率員警乙○○、陳保羽共三人著便服於民國九十二年一月九日下午三時
    三十分許前往線報所指丙○○出沒地點之嘉義市○區○○路與五顯街口處調查，
    果見丙○○在該處，陳保羽遂趨前出示皮夾之警察證件向丙○○表示警察身分，
    丙○○即拔腿欲逃，乙○○、陳保羽為防止丙○○逃逸乃各自出手抓住賴政龍之
    左、右手及肩膀，丙○○明知乙○○等係警察身分且依法執行職務仍亟欲逃離而
    施以強暴之反抗，乙○○則以擒拿術壓制丙○○，丙○○極力反抗時致使乙○○
    受有手指指甲裂傷之傷害（傷害部分未據告訴），此時巡官甲○○亦上前協助壓
    制丙○○之際亦遭丙○○揮擊而受有左手手背食指處擦傷之傷害（傷害部分未據
    告訴），而丙○○因遭壓制後，始同意隨同警方回派出所接受調查。
二、案經嘉義市警察局第二分局報請台灣嘉義地方法院檢察署檢察官偵查起訴。
    理  由
一、訊據被告丙○○對於前開時、地與乙○○、陳保羽、甲○○等人發生肢體衝突，
    惟矢口否認有妨害公務之犯行，辯稱：當時乙○○等人並未表明係警察，因而誤
    認為其等係陌生人，而遭壓制自然會有防衛行為，其自己也有受傷云云。惟查：
    被告丙○○於警訊時即自承因有施用毒品前科，害怕被警方查獲所以才反抗，且
    其確有施用毒品之犯行等語（見警訊卷第一頁背面、第二頁正面），顯見警方前
    往調查所接獲之線報確屬非虛，而被告自己亦確有逃逸警方調查之主觀故意；復
    核之巡官甲○○所作之報告書、警員乙○○到庭之證述，均一致明確指陳其等調
    查時確曾出示證件表示警察身分，且係因被告有逃逸之行為始出手制止其逃逸一
    情，顯見甲○○等員警確係依法執行職務，被告辯稱其不知甲○○等人係警察云
    云，不足採信；此外，復有乙○○、甲○○受傷之相片四紙在警卷足佐，事證已
    經明確，被告犯行勘以認定。
二、核被告丙○○所為，係犯刑法第一百三十五條第一項之妨害公務罪；爰審酌被告
    之品行、犯罪之動機、目的、手段、所生危害及其犯後態度等一切情狀，量處如
    主文所示之刑，並諭知易科罰金之折算標準。
據上論斷，應依刑事訴訟法第二百九十九條第一項前段，刑法第一百三十五條第一項
、第四十一條第一項，罰金罰鍰提高標準條例第一條前段、第二條，判決如主文。
本案經檢察官黃正雄到庭執行職務。
中      華      民      國    九十二    年      六    月      五      日
                                臺灣嘉義地方法院刑事第三庭
                                          法  官  黃  國  益
右正本證明與原本無異
如不服本判決應於送達後十日內向本院提出上訴狀
中      華      民      國    九十二    年      六    月      五      日
                                          書記官  林  柑  杏
附錄法條：
中華民國刑法第一百三十五條
對於公務員依法執行職務時，施強暴脅迫者，處三年以下有期徒刑、拘役
或三百元以下罰金。
意圖使公務員執行一定之職務或妨害其依法執行一定之職務或使公務員辭
職，而施強暴脅迫者，亦同。
犯前二項之罪，因而致公務員於死者，處無期徒刑或七年以上有期徒刑；
致重傷者，處三年以上、十年以下有期徒刑。


司法院資訊處製作；財團法人民間司法改革基金會備份。
